【裁判字號】    99,聲再,162
【裁判日期】    991129
【裁判案由】    違反槍砲彈藥刀械管制條例等
【裁判全文】
臺灣高等法院高雄分院刑事裁定         99年度聲再字第162號
再審聲請人
即受判決人    盧建州
上列聲請人因違反槍砲彈藥刀械管制條例等案件，對於本院97年
度上訴字第1058號中華民國98年4 月27日確定判決（起訴案號：
臺灣屏東地方法院檢察署95年度偵字第6645號、96年度偵字第59
1 、653 、939 、976 、1173、1193、1410、1469、1937、2684
、2913號，96年度毒偵字第228 、230 、772 號），及移送併辦
（高雄地方法院檢察署96年度偵字第7436、18111 號），聲請再
審，本院裁定如下：
    主  文
再審之聲請駁回。
    理  由
一、聲請意旨略以：原確定判決以「被告盧建州係因施文瑞行搶
    洪金山銀樓後，始起意取回先前出借予施文瑞之槍彈，而為
    自己持有槍彈，除先行丟棄子彈3 顆外，並伺機將手槍銷毀
    」而認定聲請人有持有槍彈犯行。惟聲請人僅係偶然經手，
    迅即丟棄脫離，聲請人並無執持占有之意，原確定判決論以
    聲請人持有槍彈罪刑，認定事實錯誤，此由聲請人於96年2
    月13日警詢中供述：施文瑞及綽號阿華男子2 人共同跟我說
    ：「我們剛才去搶1 間金仔店的時候有開槍。」我就告訴他
    們說「你們要死了，東西( 犯案用的槍彈) 要拿去丟掉。」
    等語，即可證明聲請人係得知施文瑞持槍彈犯案後，急於取
    回該槍彈丟棄。上開警詢筆錄為有利於聲請人之新證據，足
    以證明聲請人蒙受冤抑。為此依刑事訴訟法第420 條第1 項
    第6 款規定聲請再審云云。
二、按因發見確實之新證據，足認受有罪判決之人應受無罪之判
    決者，得聲請再審，固為刑事訴訟法第420 條第1 項第6 款
    所明定。惟所謂發見新證據，係指該證據當時已經存在，為
    法院及當事人所不及知，不及調查斟酌，至其後始行發見，
    且就證據本身形式上觀察，固不以絕對不須經過調查程序為
    條件，但必須顯然可認為足以動搖原有罪確定判決，而為受
    判決人無罪、免訴、免刑或輕於原判決所認罪名之判決者為
    限。此受理聲請再審之最後事實審法院，應就聲請再審理由
    之所謂「新證據」，是否具備事實審判決前已經存在，為法
    院、當事人所不知，事後方行發見之「嶄新性」，及顯然可
    認足以動搖原有罪確定判決，應為無罪、免訴、免刑或輕於
    原判決罪名之「顯然性」二要件，加以審查，為判斷應否准
    予開始再審之準據；有最高法院85年度台抗字第30 8號、78
    年度台抗字第145 號裁定及77年度台上字第55號判決可資參
    照。
三、本件聲請人主張：聲請人於96年2 月13日之警詢筆錄為新證
    據而聲請再審云云。經查：上開警詢筆錄係聲請人於事實審
    判決前即已知悉之證據，尚非事實審判決前已經存在，為法
    院、當事人所不知，事後方行發見者，不具備「嶄新性」。
    且上開警詢筆錄業經原確定判決引用，作為認定聲請人犯行
    之證據( 原確定判決第28頁第2 、3 行) 。聲請人就原確定
    判決已經判斷之證據，憑己意指摘原確定判決認定事實有誤
    ，自非適法之再審理由。
四、綜上所述，聲請人提出之上開證據，不具「嶄新性」，不符
    合「新證據」之要件。聲請人所舉聲請再審之理由，核與上
    開法條規定不符。本件再審之聲請，為無理由，應予駁回。
五、據上論結，應依刑事訴訟法第434 條第1 項裁定如主文。
中    華    民    國    99    年    11    月    29    日
                  刑事第九庭    審判長法  官   莊秋桃
                                      法  官   田平安
                                      法  官   范惠瑩
以上正本證明與原本無異。
如不服本裁定應於送達後5 日內向本院提出抗告狀。
中    華    民    國    99    年    11    月    29    日
                                      書記官   戴育婷

司法院資訊處製作；財團法人民間司法改革基金會備份。
